# 管理费用、销售费用调整至营业成本是否属于会计政策变更？

提问人：orcapm 时间：2011-06-29 14:43:34
某公司部分从事主营业务的子公司以前年度将部分与主营业务收入直接相关的费用在销售费用和管理费用中核算。 2010 年 1 月 1 日起，公司根据收入成本配比原则将这部分原本在管理费用、销售费用中核算的费用（如人员工资、折旧摊销、物料水电消耗等）调整到营业成本中核算。该重分类事项对本年度和上年度利润无影响。
问： 2010 年度的该项调整属于会计政策变更吗？是否需要在附注“主要会计政策、会计估计的变更”中详细披露？

回答人：chenyiwei
这应当属于前期会计差错，但鉴于仅仅是一个重分类错误，所以一般做法是按本年度的相同口径对以前年度的成本费用归类进行调整，以确保各期间的可比性。通常不单独作为一项会计差错更正予以披露。

提问人：dwezee 时间：2016-07-07 15:10:30
你好 陈版， 某公司属于商业企业，根据国外母公司要求在国内第三方采购零部件销售给母公司。公司打算从年中（如 9 月份）开始把与母公司订单相关的销售费用（如人工费，差旅费等）计入营业成本，之前这部分都是计入销售费用的。 公司还有国内关联方采购销售给国内第三方的销售业务。 我的问题是： 1.该调整算不算会计政策变更？还是仅仅是重分类，在法审报告中无需作出任何文字披露？ 2.公司可以在年中进行此变更么？ 3.按陈版上述回复：一般做法是按本年度的相同口径对以前年度的成本费用归类进行调整，以确保各期间的可比性。 本年度的年报中必须要修改去年对比数字么？如营业成本和销售费用？ 那岂不是公司还要修改本年度1~8月份的营业成本和销售费用，保证 2 年口径一致？ 公司属于非上市公司。 4.公司的从国内关联方采购销售给国内第三方的营业成本核算若还是按照以前年度的计算方法，不进行修改，那么 公司仅对国内采购销售给海外母公司的成本及销售费用之间的重分类变更 可行么？
烦请给个详细回答，谢谢！！

回答人：chenyiwei
这一变更是不恰当的，应当是继续计入销售费用更合适。不建议进行此项变更。

提问人：dwezee 时间：2016-07-08 10:18:22
你好 陈版， 谢谢及时回答。 想知道准则上有明确规定此类变更不恰当或者不可行么？是哪一条？
若公司从明年 1 月 1 日起进行变更呢？ 或者从明年 1 月 1 日起对公司所有部门销售都进行此类变更呢？
请给个建议，谢谢！

回答人：chenyiwei
参考基本准则和各项具体准则，包括准则应用指南中各科目使用说明中对费用和成本的区分，这些支出不应属于营业成本的核算和列报范围。

提问人：呼叫帮助 时间：2017-11-11 11:26:58
陈版可否理解为对于重分类错误，通常不单独作为一项会计差错更正予以披露。按本年度的相同口径对以前年度的列式分类进行调整，以确保各期间的可比性？

回答人：chenyiwei
一般可以这样理解。